臺灣新北地方法院板橋簡易庭簡易民事判決
111年度板簡字第1695號
原      告  廖小芙  
被      告  陳正賢    現於法務部○○○○○○○執行中
上列當事人間請求侵權行為損害賠償事件，原告提起刑事附帶民
事訴訟(110年度附民字第912號)，經刑事庭裁定移送審理，於民
國111年8月5日言詞辯論終結，本院判決如下：
    主  文
被告應給付原告新臺幣壹拾伍萬元，及自民國一百一十年十二月
二十二日起至清償日止，按年息百分之五計算之利息。
本判決得假執行。
    事  實  及  理  由
一、原告起訴主張：被告於民國109年12月初某不詳時日，加入
    由真實姓名年籍不詳自稱「小周」之成年男子所屬詐欺集團
    ，擔任取款車手之工作，又被告與「小周」所屬之詐欺集團
    成員共同為自己不法所有之意圖，基於三人以上共同詐欺取
    財之犯意，由該詐欺集團某成員，先於同年月15日15時許，
    撥打電話予原告，佯稱係其友人，以需錢孔急，急需借款云
    云，致原告陷於錯誤，而於同年月21日14時28分許，匯款新
    臺幣(下同)150,000元，至訴外人蘇育捷所有中華郵政股份
    有限公司帳戶內，被告再依指示，分別於同年月21日15時17
    分、18分、19分、20分、21分，及22分許，在桃園市○○區○○
    路00號，提領2萬元，得手後再依指示將款項交予「小周」
    ，致原告受有150,000元之損害。為此，爰依侵權行為之法
    律關係，請求被告給付原告150,000元，及自刑事附帶民事
    起訴狀繕本送達翌日起至清償日止，按年息百分之5計算之
    利息。
二、被告則以：現在無力一次清償，待執行完畢後再對原告清償
    等語置辯，並聲明：原告之訴駁回。
三、原告主張之事實，業經本院刑事庭以110年度金訴字第708號
    刑事判決判處「陳正賢共同犯洗錢防制法第十四條第一項之
    洗錢罪，處有期徒刑陸月。」在案，經本院核閱上開卷宗屬
    實。復為被告所不爭執，僅表示現無力清償；惟按有無資力
    償還，乃係執行問題，不得據為不負履行義務之抗辯（最高
    法院19年上字第1733號判例意旨參照），是被告所辯，尚難
    憑採。
四、按「違反保護他人之法律，致生損害於他人者，負賠償責任
    。但能證明其行為無過失者，不在此限。」、「負損害賠償
    責任者，除法律另有規定或契約另有訂定外，應回復他方損
    害發生前之原狀。因回復原狀而應給付金錢者，自損害發生
    時起，加給利息。」，民法第184條第2項、第213條第1項、
    第2項分別定有明文。本件被告以前開方式詐欺致原告受有
    財產上之損失，業經認定如上，被告既涉犯詐欺罪，顯為違
    反保護他人之法律，致生損害於原告，又未能證明其行為無
    過失，揆諸前開規定，自應負損害賠償責任。本件原告遭被
    告詐欺而受有150,000元之損失，故原告依上開規定，請求
    被告賠償，核屬正當，應予准許。
五、從而，原告依侵權行為之法律關係，請求被告給付150,000
    元及自刑事附帶民事起訴狀繕本送達翌日即110年12月22日
    起至清償日止，按年息百分之5計算之利息，為有理由，應
    予准許。
六、本件係依簡易訴訟程序所為被告敗訴之判決，爰依職權宣告
    假執行。原告就此陳明願供擔保聲請准予假執行，僅係促使
    本院為上開職權發動，此應併予敘明。又本件係原告提起刑
    事附帶民事訴訟，經刑事庭合議裁定移送本院民事庭事件，
    免納裁判費，本件訴訟中亦未生其他訴訟費用，故無訴訟費
    用額確定及諭知負擔，併此敘明。
中　　華　　民　　國　　111 　年　　8 　　月　　24　　日
                  臺灣新北地方法院板橋簡易庭
                            法  官  呂安樂
以上為正本係照原本作成。
如不服本判決，應於送達後20日內，向本院提出上訴狀並表明上
訴理由，如於本判決宣示後送達前提起上訴者，應於判決送達後
20日內補提上訴理由書（須附繕本）。
中　　華　　民　　國　　111 　年　　8 　　月　　24　　日
                            書記官  魏賜琪